【裁判字號】    90,簡上,186
【裁判日期】    900705
【裁判案由】    侵權行為損害賠償
【裁判全文】
臺灣臺北地方法院民事判決  九十年度簡上字第一八六號
    上    訴    人  乙○○
    即附帶被上訴人
    被  上  訴  人  甲○○  住.
    即  附帶上訴人
右當事人間請求侵權行為損害賠償事件，上訴人對於中華民國九十年一月十八日本院
台北簡易庭八十九年度北簡字第一五八一九號第一審判決提起上訴，本院判決如左：
    主      文
原判決關於命上訴人給付被上訴人逾新台幣伍仟元部分，及該部分假執行之宣告暨訴
訟費用負擔之裁判均廢棄。
右廢棄部分，被上訴人在第一審之訴及假執行之聲請均駁回。
其餘上訴駁回。
第一（除確定部分外）、二審訴訟費用由上訴人負擔四分之一，餘由被上訴人負擔。
附帶上訴駁回。
附帶上訴費用由附帶上訴人負擔。
    事實及理由
一、被上訴人起訴主張：上訴人於民國八十九年三月八日下午一時五十分許，基於傷
    害及恐嚇伊之故意，在台北市○○○路○段三一一號英倫大樓地下室管理員休息
    室外，見被上訴人單獨一人，即藉機挑釁，並張開雙臂，阻擋伊之去路，嗣更以
    面部及身體緊貼伊，使伊心生畏懼，並藉故以右手掌抓捏伊之左上臂，致伊左上
    臂受有八乘十公分瘀腫之傷害，而上訴人傷害之事實，業經台灣高等法院判決有
    罪確定，爰依民法第一百九十五條第一項前段規定，求為判決上訴人給付新台幣
    （下同）十二萬元之精神損害等語。並聲明：（一）駁回上訴；（二）原判決不
    利於附帶上訴人部分廢棄，附帶被上訴人應再給付附帶上訴人四萬元。
二、上訴人則以：本件係因被上訴人踩到上訴人右腳，經上訴人抗議不放後，上訴人
    始將被上訴人推開，上訴人並未傷害被上訴人等語，資為抗辯。並聲明：（一）
    原判決不利於上訴人部分廢棄，被上訴人在第一審之訴駁回；（二）附帶上訴駁
    回。
三、被上訴人主張上訴人於前開時地傷害伊，使伊受有左上臂八乘十公分瘀腫之事實
    ，業據提出驗傷診斷單為證；而上訴人上開行為，業經判決有罪，處罰金一千元
    ，如易服勞役以參佰元折算一日確定，且上訴人亦於九十年三月二十二日繳清罰
    金新台幣三千元，有台灣高等法院八十九年度上訴字第三四七九號判決書、台灣
    台北地方法院檢察署九十年罰執字第四六一號卷附收據足憑。上訴人雖以前開情
    詞置辯。惟查，上訴人與被上訴人為同社區之住戶，長久以來因為社區管理問題
    而積怨之事實，為兩造所自認，則上訴人在被上訴人踩住其腳時，依常理而言，
    自是憤怒異常，故證人孫繼賢於刑庭中證稱看到上訴人用右手抓住被上訴人左手
    臂，把他推開，是蠻用力的，即非無可採。而一般在推拉過程中，造成瘀腫，乃
    為常情，更何況上訴人係以右手抓住被上訴人左手臂，用力推開，則造成被上訴
    人左上臂八乘十公分之瘀腫，非無可能，故辯稱未傷害被上訴人，並無可採。上
    訴人雖另辯稱被上訴人將當日兩造出現之鏡頭剪接變造，惟當日錄影帶經本院刑
    事庭於八十九年八月八日勘驗結果，從三月八日下午一時至一時五十一分二十秒
    ，並無兩造出現在鏡頭及拉扯之情形，此有本院八十九年自字第二四八號卷附勘
    驗筆錄可參，該錄影帶自一時至一時五十一分二十秒，並無中斷情形，上訴人辯
    稱被上訴人剪接變造，已非無疑；況兩造係在管理員室外面起爭執，錄影機亦有
    可能因角度問題而未拍攝到兩造爭執之經過，故系爭錄影帶未出現兩造之畫面，
    並不能因此證明被上訴人剪接錄影帶，上訴人請求鑑定錄影帶是否經過剪接，於
    事實之認定並無影響，故無鑑定之必要。
四、按不法侵害他人之身體、健康、名譽、自由、信用、隱私、貞操，或不法侵害其
    他人格法益而情節重大者，被害人雖非財產上之損害，亦得請求賠償相當之金額
    ，民法第一百九十五條第一項定有明文。本件傷害係因兩造對於大樓管理問題互
    相爭執中所引起，且被上訴人受有手臂瘀腫之傷害，程度非重，且現已痊癒，縱
    受有精神上之痛苦，亦屬輕微，故其請求上訴人給付非財產上之損害，以五千元
    為合理，逾此部分之請求，則無理由，應予駁回。原判決命上訴人給付超過五千
    元部分，尚有未洽，上訴意旨求予廢棄改判，非無理由，爰由本院予以廢棄改判
    如主文第二項；至於應准許部分，原判決為上訴人敗訴之判決，並無違誤，上訴
    意旨求予廢棄改判，為無理由，應予駁回。附帶上訴人雖以上訴人前因誹謗事由
    而受判決給付三萬元精神損害確定為由，認原判決認事用法不當。然本件與誹謗
    無關，且精神損害係依個案認定，要不得比附援引，故求予廢棄改判，並無理由
    ，應予駁回。
五、據上論結，本件上訴為一部有理由，一部無理由，附帶上訴為無理由，依民事訴
    訟法第四百三十六條之一第三項、第四百四十九條第一項、第四百五十條、第七
    十九條但書，判決如主文。
中      華      民      國    九十      年      七      月      五      日
                                            民事第六庭審判長法官  鄭純惠
                                                            法官  胡宗淦
                                                            法官  吳素勤
右為正本係照原本作成
本判決不得上訴
中      華      民      國    九十      年      七      月      五      日
                                                      法院書記官  柯金珠


司法院資訊處製作；財團法人民間司法改革基金會備份。
